# 【求助陈大师】资金拆借及内控审计意见

提问人：alphazheng 时间：2019-05-09 16:01:10
陈大师，你好，咨询一个资金拆借导致内控审计意见的问题，情况如下：
被审计单位在某年存在违规资金拆借行为，涉及金额较大，在企业出具的内部控制评价报告中承认，该行为属于 “财务报告相关内部控制”的 “重大缺陷”。会计师在基准日前，已知悉相关事项，但由于企业在当年剩余时间已整改相关制度，并有效运行，运行次数满足《企业内控审计指引实施意见》
要求，则内控审计报告的意见类型为什么？

回答人：chenyiwei
根据《内部控制审计指引实施意见》：
如果被审计单位在基准日前对存在缺陷的控制进行了整改，整改后的控制需要运行足够长的时间，才能使注册会计师得出其是否有效的审计结论。注册会计师应当根据控制的性质和与控制相关的风险，合理运用职业判断，确定整改后控制运行的最短期间（或整改后控制的最少运行次数）以及最少测试数量。整改后控制运行的最短期间（或最少运行次数）和最少测试数量参见表 2 。
表 2 ：整改后控制运行的最短期间（或最少运行次数）和
最少测试数量
控制运行频率 整改后控制运行的最短期间或最少运行次数 最
少测试数量
每季 1 次 2 个季度 2
每月 1 次 2 个月 2
每周 1 次 5 周 5
每天 1 次 20 天 20
每天多次 25 次（分布于涵盖多天的期间，通常不少于 15 天）
25
如果被审计单位在基准日前对存在重大缺陷的内部控制进行了整改，但新控制尚没有运行足够长的时间，注册会计师应当将其视为内部控制在基准日存在重大缺陷。
因此，如果确有证据表明该项内控重大缺陷已经整改，且在基准日之前已经运行了足够长的时间，证明整改后的内部控制的设计和执行是有效的，则期末内部控制审计报告仍可发表无保留意见。